【裁判字號】    99,上訴,536
【裁判日期】    990415
【裁判案由】    毒品危害防制條例
【裁判全文】
臺灣高等法院刑事判決                 99年度上訴字第536號
上  訴  人  臺灣士林地方法院檢察署檢察官
上  訴  人
即  被  告  乙○○
指定辯護人  葉鞠萱律師
上  訴  人
即  被  告  甲○○
指定辯護人  吳茂榕律師
上列上訴人因被告等毒品危害防制條例案件，不服臺灣士林地方
法院98年度訴字第271號，中華民國98年12月17日第一審判決（
起訴案號：臺灣士林地方法院檢察署98年度偵字第5429號、98年
度毒偵字第763、764號），提起上訴，本院判決如下：
    主  文
原判決關於乙○○所犯如附表三編號一至十三所示之罪，其執行
刑部分撤銷。
乙○○所犯如附表三編號一至十三所示之罪，所處如附表三編號
一至十三所示之刑，應執行有期徒刑拾陸年；扣案之第二級毒品
甲基安非他命拾柒包（驗餘淨重共拾壹點柒貳公克，不含空包裝
袋）殘渣袋壹包（內含之第二級毒品甲基安非他命因殘渣量微無
法秤重且不能析離）、第一級毒品海洛因伍小包（合計淨重零點
伍貳公克、不含空包裝袋）均沒收銷燬；扣案之電子磅秤貳台、
分裝袋肆包，空包裝袋拾柒只、吸食器壹組、空包裝袋伍只均沒
收。未扣案之販賣第二級毒品所得新臺幣柒萬貳仟元沒收之，如
全部或一部不能沒收時，以其財產抵償之。
其他上訴駁回。
    事  實
一、乙○○有竊盜、詐欺等前科，前因違反毒品危害防制條例案
    件，經本院以96年度士簡字第725 號判決判處有期徒刑4 月
    確定，嗣由原審即臺灣士林地方法院以96年度聲減字第2503
    號裁定減為有期徒刑2月確定，甫於民國96年9月27日易科罰
    金執行完畢。猶不知悔改，明知甲基安非他命係毒品危害防
    制條例第2條第2項第2款所列之第二級毒品、海洛因係同條
    例第2條第2項第1款所列之第一級毒品，均不得任意販賣、
    施用及持有，竟先後為如下之行為；
（一）乙○○意圖營利，基於販賣第二級毒品之犯意，先在臺北
      縣蘆洲巿及三重巿等地，向不詳姓名年籍，綽號「阿偉」
      之人購得第二級毒品甲基安非他命後，以其妻申辦之門號
      0000000000號之行動電話為聯絡工具，先後與甲○○所有
      之門號00 00000000號行動電話聯絡販賣事宜，之後以每
      公克新臺幣（下同）3,000元之價格，分別於附表一所示
      之時間及地點販賣附表一所示金額及重量之第二級毒品甲
      基安非他命予甲○○。
（二）乙○○前因施用第二級毒品案件，經原審法院96年度毒聲
      字第9號裁定送觀察、勒戒後，認無繼續施用毒品之傾向
      ，經臺灣士林地方法院檢察署檢察官於96年7月6日以96年
      度毒偵緝字第79號為不起訴處分確定，並於同日釋放出所
      。詎其於前案觀察勒戒執行完畢釋放後5年內，復基於施
      用第二級毒品之犯意，於98年4月6日晚間某時許，在臺北
      縣淡水鎮○○路51巷12號6樓之居所內，以將上開購得之
      第二級毒品甲基安非他命置於吸食器內燒烤而吸食煙霧之
      方式施用。
（三）乙○○基於持有第一級毒品之犯意，於98年4月8日為警查
      獲前之某時，在臺北縣蘆洲巿及三重巿等地，向不詳姓名
      年籍，綽號「阿偉」之人購得第一級毒品海洛因5小包（
      合計淨重0.52公克、空包裝重1.07公克）而持有之。
（四）嗣為警持原審法院核發之搜索票，於98年4月8日10時許，
      在乙○○上開居所查獲，並扣得上開第一級毒品海洛因5
      小包、第二級毒品甲基安非他命17包（驗餘淨重共11.72
      公克，空包裝重4.51公克）、甲基安非他命殘渣袋1包、
      電子磅秤2台、吸食器2組、研磨缽1組、分裝袋4包、行動
      電話1支（含SIM卡）等物品。經警採集乙○○尿液送驗，
      結果呈安非他命及甲基安非他命陽性反應。
二、甲○○前因違反毒品危害防制條例案件，經原審法院以96年
    度易字第60號判決判處有期徒刑4月確定，嗣由原審法院以
    96年度聲減字第90號裁定減為有期徒刑2月確定，於96年7月
    16日徒刑執行完畢。又因違反毒品危害防制條例案件，經臺
    灣板橋地方法院以96年度簡字第5908號判決判處有期徒刑5
    月確定，甫於97年12月1日執行完畢。亦不知悔改，明知甲
    基安非他命係毒品危害防制條例第2條第2項第2款所列之第
    二級毒品，不得任意販賣、施用，先後為如下之行為；
（一）甲○○向乙○○購得前開第二級毒品甲基安非他後，意圖
      營利而基於販賣第二級毒品之犯意，利用其所有門號0000
      000000號之行動電話為聯絡工具，先後與附表二所示之買
      受人蔡淑媚、陳敬堯所各自使用之門號0000000000號行動
      電話及0000000000號電話聯絡販賣事宜，再分別於附表二
      所示之時間及地點，以附表二所示金額，販賣重量不詳之
      第二級毒品甲基安非他命予蔡淑媚、陳敬堯。
（二）甲○○前因施用第二級毒品案件，經原審法院94年度毒聲
      字第288號裁定送觀察、勒戒，認無繼續施用毒品之傾向
      ，由臺灣士林地方法院檢察署檢察官於94年8月9日以94年
      度毒偵字第1454、1457號為不起訴處分確定，並於94年8
      月12日釋放出所；復基於施用第二級毒品之犯意，於98年
      4月7日某時許，在臺北縣淡水鎮○○街18之3號4樓之居所
      內，以將第二級毒品甲基安非他命置於玻璃球內燒烤而吸
      食煙霧之方式施用。
（三）嗣為警持原審法院核發之搜索票，先於98年4月8日7時40
      分許，在甲○○上開居所查獲，並扣得行動電話1支（含
      SIM卡）、甲基安非他命殘渣袋1包及吸食器1組；復於同
      日9時10分許，在甲○○另位於臺北縣淡水鎮○○路136巷
      40弄18號2樓之住處，扣得甲基安非他命殘渣袋1包及吸食
      器1組、分裝袋3包。經警採集甲○○尿液送驗，結果呈安
      非他命及甲基安非他命陽性反應。
三、案經臺北縣政府警察局土城分局報告臺灣士林地方法院檢察
    署檢察官偵查起訴。
    理  由
壹、程序部分：
一、按被告以外之人於審判外之言詞或書面陳述，除法律有規定
    者外，不得作為證據；又被告以外之人於審判外之陳述，雖
    不符合同法第159條之1至第159條之4之規定，但經當事人於
    審判程序同意作為證據，法院審酌該言詞陳述或書面陳述作
    成時之情況，認為適當者，亦得為證據。又當事人、代理人
    或辯護人於法院調查證據時，知有第159條第1項不得為證據
    之情形，而未於言詞辯論終結前聲明異議者，視為有前項之
    同意，刑事訴訟法第159條第1項及第159條之5分別定有明文
    ；考其立法意旨，則在於確認當事人對於傳聞證據有處分權
    ，得放棄反對詰問權，同意傳聞證據可作為證據；但因我刑
    事訴訟法尚非採徹底之當事人進行主義，乃又限制以法院認
    為適當者，始得為證據，因此，當事人同意或依法視為同意
    某項傳聞證據作為證據使用者，實質上即表示有反對詰問權
    之當事人已放棄其反對詰問權，如法院認為適當，不論該傳
    聞證據是否具備刑事訴訟法第159條之1至第159條之4所定情
    形，均容許作為證據；換言之，當事人放棄對原陳述人行使
    反對詰問權者，屬於證據傳聞性之解除行為，如法院認為適
    當，即容許該傳聞證據作為證據，不以未具備刑事訴訟法第
    159條之1至第159條之4所定情形為前提。又法院於何種情況
    ，得認為適當，應審酌該傳聞證據作成時之情況，如該傳聞
    證據之證明力明顯過低或係違法取得，即得認為欠缺適當性
    ；惟是否適當之判斷，係以當事人同意或視為同意為前提，
    即當事人已無爭議，故法院除於審理過程中察覺該傳聞證據
    之作成欠缺適當性外，毋庸特別調查，而僅就書面記載之方
    式及其外觀審查，認為無問題而具有適當性即可（最高法院
    97年度台非字第5號判決可資參照）。
二、查，本件證人於警詢或偵查時之證述，固為被告以外之人於
    審判外之言詞陳述，惟經本院及原審於審判程序中提示予被
    告並告以要旨，或被告表示無意見，或未聲明異議，或在原
    審審理時，已傳喚證人為交互詰問，又本院審酌該證人警詢
    筆錄之記載，並無不正取供之情事，且證人於接受警詢時無
    具結之可能，故就該審判外言詞陳述作成時之情況，應認為
    適當，依前揭所述，得援為本案證據。至於本判決另引用之
    各該被告以外之人於審判外之陳述（包含書面陳述），雖屬
    傳聞證據，被告及其辯護人於本院或原審準備程序及審判期
    日中已表示同意作為證據方法而不予爭執，且迄至言詞辯論
    終結前亦未再聲明異議，本院審酌上開證據資料製作時之情
    況，尚無違法不當及證明力明顯過低之瑕疵，亦認為以之作
    為證據應屬適當，故揆諸前開規定，爰逕依刑事訴訟法第15
    9條之5規定，認前揭證據資料均有證據能力，合先敘明。
貳、實體部分：
一、關於上訴人即被告乙○○部分：
（一）訊據被告乙○○，矢口否認有原判決附表一編號10及11之
      二次販賣犯行，辯稱：「我有兩次在學府路136巷那邊只
      是單純去跟他收錢而已、即附表一編號10、11，在警訊時
      我承認得太快了。其餘部分我承認都有賣。」云云，其選
      任辯護人葉律師為被告乙○○辯護稱：「乙○○部分有兩
      次只是單純去收錢，原審沒有問甲○○，希望鈞院能詰問
      甲○○。」、「本件乙○○在偵查及原審都完全認罪，但
      編號10到11部分這兩次，後來經乙○○回想，並不是販賣
      ，原審將這兩件計入犯罪事實，有違誤之處，應予撤銷。
      」等語，並聲請交互詰問證人即本案另名被告甲○○。
（二）本院查：
  、被告乙○○就前開附表一編號1至11販賣第二級毒品安非
      他命予甲○○，以及其施用第二級毒品甲基安非他命，並
      持有第一級毒品海洛因等全部犯罪事實，於偵查、原審審
      理時，均坦承不諱，核與證人甲○○於偵查中證述之情節
      （見98年度偵字第5429號卷第185、186頁）相符，並有被
      告乙○○使用之門號0000000000號及甲○○使用之門號00
      00000000號之通訊監察作業譯文表（下稱通聯譯文）可資
      佐證（見同上卷第75至85頁），復有甲基安非他命殘渣袋
      1包、電子磅秤2台、吸食器2組、研磨缽1組、分裝袋4 包
      、行動電話1支（含SIM卡）（見同上卷第33頁）扣案可佐
      。又經警採集被告乙○○之尿液送驗結果，均呈安非他命
      及甲基安非他命陽性反應，有台灣檢驗科技股份有限公司
      98年4月22日出具之濫用藥物檢驗報告（見98年度偵字第
      763號卷第38頁）在卷足憑；另扣案之5小包粉末，經送鑑
      定結果，確為第一級毒品海洛因（合計淨重0.52公克、空
      包裝重1.07公克）乙節，亦有法務部調查局98年6月1日調
      科壹字第09823016260號函所附之濫用藥物實驗室鑑定書
      一件存卷供參（見98年度偵字第5429號卷第219頁）；而
      扣案之17包晶體經送鑑定結果，確為第二級毒品甲基安非
      他命（驗餘淨重共11.72公克，空包裝重4.51公克），並
      有內政部警政署刑事警察局98年5月4日刑鑑字第09800504
      91號鑑定書附卷可佐（同上卷第175頁），足認被告乙○
      ○上開出於任意性之自白與事實相符，應堪徵信。
  、證人即同案另被告甲○○在本院審理時雖證稱：「（辯護
      人問：《請提示98偵字5429第85頁通聯紀錄部分》，關於
      9點33分部分是否證人與被告之間的對話？）是的。」、
      「（辯護人問：請問對話是何意思？）是要還給乙○○錢
      。」、「（辯護人問：還多少錢？）不清楚。」、「（辯
      護人問：當天後來有無見面還錢？）沒有印象。」、「（
      辯護人問：《提示3月24日9點部分通聯紀錄》請問證人是
      否與被告乙○○之對話？）是的。」、「（辯護人問：通
      聯紀錄你們是在講什麼事情？）叫他留四個安非他命。」
      、「（辯護人問：是否有講好價錢？）沒有講好。」、「
      （辯護人問：後來有無拿到這四個安非他命？）我打給他
      叫他幫我留四個安非他命起來，但我後來沒有去拿。」等
      語（參見本院卷99年4月1日審判筆錄）；然查，就前開證
      人甲○○之前開證詞以觀，證人雖稱前開第一次對話，係
      要還錢，惟就要還多少錢予被告乙○○乙節，答稱「不清
      楚」，是其有關尚時是要還錢事實之真實性，顯然令人生
      疑；又就前開第二次之對話，證人已供證係要被告乙○○
      留「四個安非他命」，顯已證明證人有向被告乙○○購買
      安非他命之意圖，至於證人雖又稱：「後來沒有去拿」云
      云，而為被告有利之供證，然而案重初供，且證人在初供
      時，較未受其他後來之不確定因素影響，自較真實，何況
      被告自在警局初訊時起，至原審審理時止，對前開販賣之
      事實均供承不諱，足見其販賣之事實已甚明確，顯見證人
      甲○○之在本院之前開有利被告之供證，難無事後迴護被
      告之虞，自無足採。是被告前開犯行，事證明確，堪以認
      定。
（三）又被告乙○○前因施用第二級毒品案件，經原審法院96年
      度毒聲字第9號裁定送觀察、勒戒後，認無繼續施用毒品
      之傾向，經臺灣士林地方法院檢察署檢察官於96年7月6日
      以96年度毒偵緝字第79號為不起訴處分確定，並於同日釋
      放出所等情，有本院被告前案紀錄表（見一審卷第53至57
      頁）在卷可稽，是被告乙○○於上開觀察、勒戒執行完畢
      釋放後5年內，再犯本案施用第二級毒品之犯行，自應依
      法論科。
二、關於上訴人即被告甲○○部分：
（一）被告甲○○對於上開時、地施用甲基安非他命之犯罪事實
      坦承不諱，且被告為警查獲時採得之尿液送驗後，呈安非
      他命及甲基安非他命陽性反應，有台灣檢驗科技股份有限
      公司98年4月22日出具之濫用藥物檢驗報告（見98年度偵
      字第764號卷第54頁），並有甲基安非他命殘渣袋2包及吸
      食器2組扣案可證，堪信被告甲○○前開出於任意性之自
      白與事實相符，亦可採信，事證明確，被告甲○○此部分
      犯行堪予認定。又被告甲○○前因施用第二級毒品案件，
      經原審法院以94年度毒聲字第288號裁定送觀察、勒戒，
      認無繼續施用毒品之傾向，由臺灣士林地方法院檢察署檢
      察官於94年8月9日以94年度毒偵字第1454、1457號為不起
      訴處分確定，並於94年8月12日釋放出所等情，有本院被
      告前案紀錄表在卷可稽（見一審卷第46至52頁），是被告
      甲○○於上開觀察、勒戒執行完畢釋放後5年內，再犯本
      案施用第二級毒品之犯行，亦應依法論科。
（二）關於被告甲○○被訴販賣第二級毒品安非他命之犯行，經
      訊據被告甲○○，固坦承有以其所有門號0000000000號之
      行動電話，分別與蔡淑媚、陳敬堯所使用之門號00000000
      00號行動電話及0000000000號電話聯絡，並為如通聯譯文
      所示之通話內容，惟矢口否認有何販賣甲基安非他命之犯
      行，其在原審審理時辯稱：伊雖有交付毒品給蔡淑媚，但
      只是幫他調貨，之後有一起施用；至於陳敬堯則是幫他墊
      錢，伊拿到毒品後會與陳敬堯一起施用，並不是賣毒品給
      他云云；其在本院審理時辯稱：「事實上我是跟蔡淑媚、
      陳敬堯一起出錢共同買。是陳敬堯他們叫我幫他們調貨，
      並不是我賣他們。」等語；其選任辯護人為被告辯護稱：
      「甲○○固然有交付毒品給蔡淑媚，但只是幫她調貨，不
      構成販賣，陳敬堯部分，第5、6、7次陳敬堯都沒有交付
      錢給甲○○，也不構成販賣，請依轉讓論罪。」等詞。本
      院查：
  、關於蔡淑媚如何在電話中與被告甲○○聯絡購買第二級毒
      品甲基安非他命事宜，以及被告甲○○之後如何交付上開
      毒品及收取款項等過程，業據證人蔡淑媚於偵查中結證明
      確（見98年度偵字第5429號卷第148、149頁）；其於原審
      法院審理時復證述：「伊於98年2月26日10時許打電話給
      甲○○是要跟他購買安非他命，當時身上只有1000元，就
      買了1000元的量。伊把錢拿給甲○○，他就馬上把安非他
      命直接交給伊，安非他命是放在夾鏈袋內，伊也不記得曾
      與甲○○一起施用所購買之安非他命。」等語（見一審卷
      第106至108頁），核與卷附被告甲○○及證人蔡淑媚各自
      使用之門號0000000000號、0000000000號行動電話通聯譯
      文（見98年度偵字第5429號卷第91頁）相符。而細繹上開
      通聯譯文中並無任何提及任何調貨或要一起施用毒品等內
      容，顯見被告甲○○此部分所辯與客觀之通聯譯文不符，
      不足採信。
  、有關陳敬堯如何以電話和被告甲○○聯絡購買第二級毒品
      甲基安非他命事宜，以及被告甲○○分別在附表二編號2
      至7所示之時、地，交付陳敬堯所購買之毒品乙節，亦據
      證人陳敬堯於偵查中結證明確（見98年度偵字第5429號卷
      第151、15 2頁），其於原審審理時復證稱：「（除了最
      後一次說買1000元以外，其他五次每次都買多少？）大約
      是500或1000吧。」、「（你是否因為知道甲○○有在吃
      安非他命才向甲○○買安非他命？）是。」、「（你每次
      向甲○○買安非他命，是否每次不是買500元、就是買100
      0元？）是。」、「（你跟甲○○買安非他命，甲○○有
      無說過要帶你去找藥頭，或是請你等一下，等一下在拿給
      你？）沒有，都是伊去，甲○○就拿給伊。」等語（參見
      一審卷第115、117、118頁），足認陳敬堯是以每次500元
      或1000元約定之代價向被告甲○○購買第二級毒品甲基安
      非他命，當雙方見面後，被告甲○○即交付上開毒品給陳
      敬堯，而非由被告甲○○代為墊錢後向他人購入甲基安非
      他命再交由陳敬堯甚明。
  、又證人蔡淑媚、陳敬堯於98年4月8日經警採集尿液送驗結
      果，亦均呈安非他命及甲基安非他命陽性反應，有台灣檢
      驗科技股份有限公司98年4月22日出具之濫用藥物檢驗報
      告（分見98年度偵字第5429號卷第169頁、本院卷第29頁
      ），堪認證人蔡淑媚、陳敬堯均有施用第二級毒品之情形
      。
  、至於證人陳敬堯於本院審理時，經被告甲○○詢問時改稱
      ：「（你是否有請我先幫你墊錢，由我去買安非他命，再
      回到我住的地方一起用，後來也有領錢給我？）是，有這
      種情況，次數沒有印象。」云云（見一審卷第120頁），
      雖與被告甲○○上開辯解相符，然查：
    １、證人陳敬堯於偵查中雖曾證稱：「伊是拜託甲○○購買
        安非他命，甲○○幫伊出錢墊款」云云（見98年度偵字
        第5429號卷第152頁），惟嗣經檢察官詢問後，陳敬堯
        已坦承：「是向甲○○購買安非他命，並表示會突然改
        稱是託甲○○買毒品云云，是因為很為難，因為被告甲
        ○○是伊的朋友」等語（見同上卷第152、153頁）。參
        酌證人陳敬堯與被告甲○○為舊識，而證人陳敬堯於原
        審審理時為上開證述時，係面對被告甲○○詢問時所為
        之證述，則上開證述，有無附和被告甲○○之問題而為
        改變之證述，能否憑信，已非無疑。況且證人陳敬堯在
        未改變證詞前，於原審審理時已先證述：「伊在警詢及
        偵訊中所言實在，且記憶較為清楚」等語（見一審卷第
        118頁），則證人陳敬堯嗣於原審所為與先前不同之證
        述，亦難遽信為真實。
    ２、復依被告甲○○與證人陳敬堯通聯譯文之記載可知，雙
        方均無提及由被告甲○○墊錢，再由甲○○向他人購買
        毒品等內容。另從證人陳敬堯於偵查中之證述與上開通
        聯譯文交叉比對（見98年度偵字第5429號卷第151、152
        、104至106頁），其中98年2月22日之通聯譯文內容，
        是陳敬堯詢問被告甲○○身上有無安非他命；98年3月1
        4日之通聯譯文內容，是陳敬堯向被告甲○○表示要購
        買500元安非他命時，被告甲○○表示要現在馬上過去
        ；98年3月15日之通聯譯文顯示，陳敬堯向被告甲○○
        表示要購買500元安非他命時，陳敬堯表示現在要過去
        找被告甲○○；98年3月19日之通聯譯文，則是陳敬堯
        向被告甲○○表示現在要1000元之安非他命，被告甲○
        ○表示要拿過去給陳敬堯（見同上卷第105、106頁），
        由此可知，應該是證人陳敬堯缺毒品而以電話向被告甲
        ○○購買毒品，並非託被告甲○○先墊款而向他人購買
        毒品。因此，證人陳敬堯就上開關於託被告甲○○先墊
        錢向別人購買毒品之證述，核與客觀之通聯記錄之內容
        明顯不符，難以採信，其翻異之詞，諒係臨訟迴護被告
        甲○○之舉，自難憑此即否定證人陳敬堯在偵查中之證
        述，及電話通聯記錄相合之證人證述之證明力；是被告
        上開辯解，應係事後卸責之詞，要無足採。
  、至於被告甲○○雖另辯稱：「因伊買的毒品較多，如有剩
      餘，他們打電話過來時，伊就將剩餘之毒品給他們，並沒
      有賺他們的錢。」云云，其選任辯護人復為其辯稱：「陳
      敬堯6次向被告甲○○拿安非他命，其中有幾次未付錢，
      有付錢也是按原價讓與陳敬堯，應屬無償轉讓，如認為構
      成販賣，應屬接續行為，僅成立一次販賣行為。」云云，
      經查：
    １、證人陳敬堯已於偵查中詳述向被告甲○○購買第二級毒
        品之代價為何（見98年度偵字第5429號卷第151、152頁
        ），復於原審審理時再證述：「（除了最後一次說買10
        00元以外，其他五次每次都買多少？）大約是500或100
        0吧。」等語（見本院卷第115頁），足認證人陳敬堯取
        得被告甲○○交付之安非他命並非無償。況且毒品之價
        格不低，取得不易，凡為販賣之不法勾當者，苟無利可
        圖，應無甘冒被查緝法辦重刑之危險，平白無端義務轉
        讓之理，因此倘非有利可圖絕無平白甘冒被重罰高度風
        險之常理，亦足認被告甲○○販入海洛因之價格必較售
        出之價格低廉，而有從中賺取買賣差價牟利之意圖及事
        實，應堪認定。
    ２、再從證人陳敬堯於偵查中之證述與被告甲○○之通聯譯
        文亦可知，被告甲○○與證人陳敬堯經由電話之洽談購
        毒內容均已達成購買之合意，並由被告甲○○將甲基安
        非他命交付給證人陳敬堯，縱令證人陳敬堯有積欠部分
        款項未付，亦不得謂為無償轉讓。
    ３、又所謂接續犯係指行為人侵害同一法益之形式上多次行
        為，若時空上具有密接性，因各行為之獨立性極為薄弱
        ，雖有複次舉動，依社會通念仍僅評價為一行為一罪者
        而言。觀諸毒品危害防制條例所定販賣毒品罪之構成要
        件，實無從認定立法者本即預定該犯罪之本質，必有數
        個同種類行為而反覆實行之意。亦即多次販賣毒品之犯
        行，若時空上不具有密接性，自應一罪一罰。查被告甲
        ○○所犯販賣第二級毒品共如附表二所示之7次，其行
        為自98年2月19日至同年3月19日，於時間差距上，顯然
        可分，在刑法評價上，各具獨立性，並非接續犯，亦即
        每一販賣行為後，即獨立構成犯罪，與上開接續犯之要
        件不符。因此，被告甲○○及辯護人上開所辯，均不足
        採信。
  、綜上所述，可證被告甲○○有販賣如附表二所示第二毒品
      甲基安非他命予蔡淑媚、陳敬堯之事實，事證已臻明確，
      被告甲○○此部分犯行亦堪認定，應依法論科。
三、按被告行為後法律有變更者，適用行為時之法律，但行為後
    之法律有利於行為人者，適用最有利於行為人之法律，刑法
    第2條第1項定有明文。經查：
（一）被告乙○○販賣第二級毒品甲基安非他命部分：查毒品危
      害防制條例第4條部份業於98年5月20日修正公布，並自同
      年月22日施行，該條例第4條第2項之罰金刑固由修正前之
      「得併科新臺幣7百萬元以下罰金」，修正提高為「得併
      科新臺幣1千萬元以下罰金」，然前開條文之罰金刑，僅
      為「得併科」，其餘本刑均無更動，但因同條例第17 條
      第2項修正增列「犯第4條至第8條之罪於偵查及審判中均
      自白者，減輕其刑。」之規定，換言之，若被告乙○○有
      合乎本條修正後之減刑要件，即「應」減輕其本刑及得併
      科罰金刑。準此，經綜合比較新舊法之規定及適用結果，
      顯以修正後之毒品危害防制條例第4條第2項、第17條第2
      項之規定對被告乙○○較為有利。
（二）被告甲○○販賣第二級毒品安非他命部分，因無修正後毒
      品危害防制條例第17條第2項之適用，而毒品危害防制條
      例第4條第2項修正前之法定刑較低，顯然對被告甲○○較
      為有利，自應適用較對被告有利之舊規定。
四、論罪部分：
（一）核被告乙○○施用第二級毒品甲基安非他命及持有第一級
      毒品海洛因所為，分別係犯毒品危害防制條例第10條第2
      項施用第二級毒品罪、同條例第11條第1項持有第一級毒
      品罪。被告乙○○施用第二級毒品前後持有第二級毒品之
      行為，為施用第二級毒品之行為所吸收，不另論罪。又被
      告乙○○如附表一所示之11次販賣第二級毒品安非他命所
      為，均係犯修正後毒品危害防制條例第4條第2項之罪，其
      犯前開之罪時持有第二級毒品之低度行為應為高度之販賣
      行為所吸收，不另論罪。所犯上開13罪間，犯意個別，行
      為有異，應予分論併罰。
（二）核被告甲○○施用第二級毒品安非他命所為，係犯毒品危
      害防制條例第10條第2項施用第二級毒品罪。被告甲○○
      施用毒品前後持有第二級毒品之行為，為施用第二級毒品
      之行為所吸收，不另論罪。被告甲○○如附表二所示7次
      販賣第二級毒品甲基安非他命所為，係犯修正前毒品危害
      防制條例第4條第2項之罪，其犯前開之罪時持有第二級毒
      品之低度行為亦為高度之販賣行為所吸收，同不另論罪。
      所犯上開8罪間，犯意個別，行為有異，應予分論併罰。
（三）又被告二人有犯罪事實欄所載之前科及執行之情形，有本
      院被告前案紀錄表附卷可參，其等受有期徒刑執行完畢後
      5年內再犯前開有期徒刑以上之罪，均應依刑法第47條第1
      項之規定論以累犯，並依法加重其刑。惟被告二人所犯販
      賣第二級毒品罪之法定刑為無期徒刑部分，則依刑法第65
      條第1項之規定，均不得加重。另被告乙○○於偵查及原
      審審理時均自始自白犯行，如附表三編號1至11所示之罪
      ，依修正後毒品危害防制條例第17條第2項之規定，均應
      減輕其刑，並依刑法第71條之規定先加後減之。
五、從刑部分：
（一）按查獲之第二級毒品，不問屬於犯人與否，均沒收銷燬之
      ，毒品危害防制條例第18條第1項前段定有明文。次按以
      營利為目的販入毒品，經多次販賣後，持有剩餘毒品被查
      獲，其各次販賣毒品行為，固應併合處罰。惟該持有剩餘
      毒品之低度行為，應僅為最後一次販賣毒品之高度行為所
      吸收，不另論罪。故就該查獲之剩餘毒品，祇能於最後一
      次之販賣毒品罪宣告沒收銷燬，不得於各次販賣毒品罪均
      宣告沒收銷燬（最高法院98年度台上字第738號判決可以
      參照），因施用毒品而持有剩餘毒品之情形亦然。查扣案
      之第二級毒品甲基安非他命17包（驗餘淨重共11.72公克
      ，不含空包裝袋）既為被告乙○○最後一次販賣毒品及施
      用行為所吸收，爰依上開規定於附表三編號11、12所示之
      罪，併予同時宣告沒收銷燬之。另包裝前開毒品所使用之
      17只空包裝袋，均係被告乙○○所有用於包裹毒品，且與
      毒品間無不可析離之關係，雖不能視為上開毒品之一部分
      ，仍應依刑法第38條第1項第2款前段之規定一併宣告沒收
      。
（二）至於扣案之殘渣袋共3包（內含之第二級毒品甲基安非他
      命因殘渣量微無法秤重且不能析離），以及查獲之第一級
      毒品海洛因5小包（合計淨重0.52公克、不含空包裝袋）
      ，依上開規定併予宣告沒收銷燬之。而包裝前開毒品所使
      用之5只空包裝袋，亦屬被告乙○○所有用於包裹毒品，
      且與毒品間無不可析離之關係，不能視為毒品之一部分；
      另扣案之電子磅秤2台係供被告乙○○販賣第二級毒品甲
      基安非他命所用，且為被告所有；又扣案之安非他命吸食
      器1組，係供被告乙○○施用第二級毒品甲基安非他命之
      用，且為被告乙○○所有；扣案之安非他命吸食器2組，
      係供被告甲○○施用第二級毒品甲基安非他命之用，且為
      被告甲○○所有，均應依刑法第38條第1項第2款前段之規
      定宣告沒收。
（三）扣案之分裝袋4包，係供被告乙○○販賣第二級毒品甲基
      安非他命預備之用，且為被告所有，應依刑法第38條第1
      項第2款後段規定宣告沒收。
（四）按犯第4條之罪者，其供犯罪所用或因犯罪所得之財物，
      均沒收之，如全部或一部不能沒收時，追徵其價額或以其
      財產抵償之。毒品危害防制條例第19條第1項定有明文。
      查被告乙○○販賣第二級毒品所得如附表一所示之金額，
      雖未據扣案，仍應於上開販賣毒品犯行中，併依上開規定
      宣告沒收，且如全部或一部不能沒收時，以其財產抵償之
      。至於被告甲○○販賣第二級毒品如附表二所示之金額，
      其中蔡淑媚已交付被告甲○○購買毒品之1,000元，至於
      編號二至七之部分，依證人陳敬堯及被告甲○○所述之內
      容計算（見一審卷第131頁），陳敬堯應僅交付被告甲○
      ○1,750元用以清償先前部分購毒款項，上開被告甲○○
      已收取之金額（即附表二編號1至4所示已交付之金額），
      雖未據扣案，仍應於上開販賣毒品犯行中，併依上開規定
      宣告沒收，且如全部或一部不能沒收時，以其財產抵償之
      。至於附表二所示其餘未交付之金額，被告甲○○既未收
      取，自不屬犯罪所得財物，無庸諭知沒收或追徵所得，併
      此敘明。
（五）扣案之研磨缽1組、門號0000000000號之行動電話（含SIM
      卡）1支，雖係供被告販賣第二級毒品之用，惟非被告所
      有，且非違禁物，爰不宣告沒收。至於扣案之第三級毒品
      愷他命2包（總毛重0.49公克、總淨重0.06公克）、第三
      級毒品氟硝西泮1包（毛重0.22公克、淨重0.04公克），
      因與起訴之事實無涉，應由檢察官另行處理，附此敘明。
六、上訴駁回、撤銷改判及合併定執行刑部分：
（一）原審以被告二人之犯罪證據明確，援引修正前毒品危害防
      制條例第4條第2項、第10條第2項、第11條第1項、第18
      條第1項、第19條第1項，修正後毒品危害防制條例第4條
      第2項、第17條第2項，刑法第2條第1項前段、第11條前段
      、第47條第1項、第51條第5款、第38條第1項第2款等規定
      ，審酌被告二人素行非佳，其等從事毒品販賣，足令買受
      毒品者沉迷於毒癮，無法自拔外，輕則戕害個人身心，重
      則因缺錢買毒而引發各式犯罪，對國家、社會、個人之傷
      害可謂至深且鉅，又前經觀察、勒戒後，仍不思戒除毒癮
      ，被告乙○○再犯本件施用及持有毒品犯行，被告甲○○
      再犯本件施用犯行，其等犯罪之動機、目的、手段，及被
      告乙○○於犯後坦承犯行頗有悔意，被告甲○○僅坦承施
      用而否認販賣犯行等一切情狀，分別量處如附表三、四「
      主刑欄」所示之刑，及附表三、四「從刑欄」所示之沒收
      等，經核其認事用法均無不合，量刑亦稱妥適，本件被告
      乙○○之上訴意旨否認部分行為成立販賣罪，被告甲○○
      之上訴意旨否認販賣，均無理由應予駁回（被告二人就所
      犯施用第二級毒品及被告乙○○所犯持有第一級毒品部分
      ，渠等分別上訴後，在本院準備程序時撤回上訴，惟檢察
      官就其等所定執行刑部分上訴，詳後述。）
（二）本件公訴人之上訴意旨略稱：「按數罪併罰應執行刑之量
      處，依據刑法第51條第5款之規定，固採限制加重原則，
      以各刑中之最長期以上、各刑合併之刑期以下，並以30年
      為最高限制。此一數罪併罰規定，係為了避免累罰效應存
      在所設，而必須重新為整體刑之形成；然並不能據此導出
      給予犯罪行為人，享有過度刑罰優惠之結果，僅能依據限
      制加重原則，在被告數罪之宣告刑上，依據累進遞減原則
      ，定其應得之執行刑，合先敘明。又法律上屬於自由裁量
      之事項，並非概無法律性之拘束。自由裁量係於法律一定
      之外部性界限內使法官具體選擇以為適當之處理；因此在
      裁量時，必須符合所適用之法規之目的。再者，亦須受法
      律秩序之理念所指導，此即所謂自由裁量之內部性界限。
      關於定應執行之刑，既屬自由裁量之範圍，其應受此項內
      部性界限之拘束，要屬當然，最高法院80年度臺非字第
      473號判例參照。是數罪併罰而合於定執行刑時，除應考
      量與單純數罪接續執行之不同外，尚須兼顧刑罰衡平原則
      ，以避免不當鼓勵犯罪之嫌。原審分別宣告被告乙○○及
      甲○○犯11次及7次販賣第2級毒品安非他命罪，所處販賣
      部分之有期徒刑加總後被告乙○○為44年，被告甲○○則
      為52年6月，惟加上2人各自所犯施用及持有毒品罪刑後，
      僅分別定應執行刑為有期徒刑12年及20年，折算後相當於
      每次販賣第2級毒品之犯行僅分別負擔約1年及約3年之刑
      度，均顯低於販賣第2級毒品安非他命之最輕法定本刑7年
      之刑度，所定應執行之刑實嫌過輕，量刑未臻妥適。」云
      云。
（三）按刑事訴訟法第370條規定，由被告上訴或為被告利益上
      訴者，除第一審判決適用法條不當而撤銷者外，第二審不
      得諭知較重於原審判決之刑；此項不利益變更禁止原則，
      性質上係立法權附加於司法審判權之限制，法律對於由被
      告上訴或為被告之利益上訴第二審之案件，除下級審判決
      有適用刑罰法條不當而撤銷之情形外，限制第二審法院宣
      告刑裁量權之行使，即不得諭知較重於第一審判決之刑。
      而數罪併罰宣告多數有期徒刑者，法條明定須於各刑中之
      最長期以上，各刑合併之刑期以下，定其刑期，但不得逾
      三十年。就執行刑而言，各刑合併之刑期與有期徒刑30年
      無異係執行刑刑期之上限，法條明定各刑中之最長期則為
      執行刑刑期之下限，此與單獨一罪之法定本刑，並無不同
      。本諸相同法理，於數罪併罰定應執行刑時，自仍應受該
      原則之規範。蓋第一審所定應執行刑倘有失出，檢察官本
      得為被告之不利益提起上訴，如檢察官不提上訴，而於被
      告為其利益提起上訴時，乃指原判決定應執行刑之裁量不
      當，而為被告不利之判決，理有未合。為保護被告利益，
      使其得以安心行使上訴之權利，如無適用法條不當之情形
      ，第二審於定執行刑時，自不得僅以原判決裁量失當為理
      由，諭知較重於第一審所定之執行刑，以上各情，為當然
      之解釋（參見最高法院98年度台上字第5297號判決意旨）
      。又法院按法律上屬於自由裁量之事項，並非概無法律性
      之拘束，自由裁量係於法律一定之外部性界限內（以定執
      行刑言，即不得違反刑法第51條之規定）使法官具體選擇
      以為適當之處理；因此在裁量時，必須符合所適用之法規
      之目的；更進一步言，必須受法律秩序之理念所指導，此
      亦即所謂之自由裁量之內部性界限；關於定應執行之刑，
      既屬自由裁量之範圍，其應受此項內部性界限之拘束，要
      屬當然（參見最高法院80年度台非字第473號判例意旨）
      。
（四）查，本件原審分別宣告被告乙○○及甲○○犯11次及7次
      販賣第2級毒品安非他命罪，販賣部分，乙○○每罪判處
      有期徒刑4年，共11罪，合計為有期徒刑44年；被告甲○
      ○每罪判處有期徒刑7年6月，共7罪，合計為有期徒刑52
      年6 月；而乙○○部分另加上施用第二級毒品罪所處有期
      徒刑6月、持有第一級毒品所處有期徒刑10月，僅合併定
      應執行刑為有期徒刑12年，折算後，相當於每次販賣第2
      級毒品之犯行僅分別負擔約1年；被告甲○○部分，另加
      上施用第2級毒品所處有期徒刑7月，合併定應執行刑為有
      期徒刑20年，折算後，相當於每次販賣第2級毒品之犯行
      僅分別負擔約3年，渠等二人每罪各分擔之刑度，確實低
      於販賣第2級毒品安非他命之最輕法定本刑7年之刑度甚多
      ；本院經就被告二人之前開合併執行之刑度兩相比較，被
      告乙○○部分合併之執行刑，其所訂有期徒刑12年，顯然
      遠比甲○○低太多，嚴重失衡不公平。茲公訴人之上訴意
      旨亦執此指摘原判決關於被告乙○○部分不當，尚非無理
      由，自應由本院就原審對被告乙○○所定執行刑部分撤銷
      ，並參酌被告甲○○部分所定之執行刑比例，另為合併定
      其應執行刑為有期徒刑16年。至於被告甲○○部分，原審
      判決所定之執行刑，經計算其總計刑度及打折之比例結果
      ，仍約有原總計刑度之3．8成，本院經綜合參酌被告之犯
      罪情節、次數、犯後態度、對社會所造成之危害程度、被
      告之素行等各情狀，及前開被告乙○○定刑之比例，認為
      合併定應執行刑為有期徒刑20年，勉稱相當，是公訴人之
      此部分上訴，尚難認為有理由，應予駁回。
（五）至公訴意旨雖以被告甲○○否認本件販賣毒品犯行，建請
      依刑法第90條第1項之規定，諭知被告於刑之執行前，入
      勞動場所強制工作云云。然查被告甲○○固有如事實欄所
      示之施用第二級毒品之前科，然被告前開犯罪時間，距今
      均超過1年餘，尚難遽認被告有犯罪之習慣，或有因遊蕩
      或懶惰成習而犯罪。因此，本院審酌上情，認對被告甲○
      ○處以如主文所示之刑，應可達懲治之效，尚毋併宣告於
      刑之執行前令入勞動場所強制工作之必要，附此敘明。
據上論斷，應依刑事訴訟法第368條、第369條第1項前段，刑法
第51條第5款，判決如主文。
本案經檢察官劉斐玲到庭執行職務。
中    華    民    國    99    年    4     月    15    日
                  刑事第十六庭審判長法  官  陳晴教
                                    法  官  王敏慧
                                    法  官  許增男
以上正本證明與原本無異。
如不服本判決，應於收受送達後10日內向本院提出上訴書狀，其
未敘述上訴之理由者並得於提起上訴後10日內向本院補提理由書
（均須按他造當事人之人數附繕本）「切勿逕送上級法院」。
                                    書記官  廖麗蓮
中    華    民    國    99    年    4     月    16    日
附錄本案論罪科刑法條之依據：
毒品危害防制條例第4條
製造、運輸、販賣第一級毒品者，處死刑或無期徒刑；處無期徒
刑者，得併科新臺幣 1 千萬元以下罰金。
製造、運輸、販賣第二級毒品者，處無期徒刑或 7 年以上有期徒
刑，得併科新臺幣 7 百萬元以下罰金。
製造、運輸、販賣第三級毒品者，處 5 年以上有期徒刑，得併科
新臺幣 5 百萬元以下罰金。
製造、運輸、販賣第四級毒品者，處 3 年以上 10 年以下有期徒
刑，得併科新臺幣 3 百萬元以下罰金。
製造、運輸、販賣專供製造或施用毒品之器具者，處 1 年以上 7
年以下有期徒刑，得併科新臺幣 1 百萬元以下罰金。
前五項之未遂犯罰之。
附表一：
┌──┬──────┬─────────────┬────┬───┐
│編號│時        間│地                     點 │金額（新│重量（│
│    │            │                          │台幣、元│公克）│
│    │            │                          │）      │      │
├──┼──────┼─────────────┼────┼───┤
│一  │98年2月18日 │臺北縣淡水鎮農會超級巿場後│3,000   │  1   │
│    │某時        │停車場                    │        │      │
├──┼──────┼─────────────┼────┼───┤
│二  │98年2月20日 │同上                      │6,000   │  2   │
│    │18時許      │                          │        │      │
├──┼──────┼─────────────┼────┼───┤
│三  │98年2月23日 │同上                      │3,000   │  1   │
│    │18時許      │                          │        │      │
├──┼──────┼─────────────┼────┼───┤
│四  │98年2月25日 │同上                      │12,000  │  4   │
│    │17時許      │                          │        │      │
├──┼──────┼─────────────┼────┼───┤
│五  │98年3月4日1 │同上                      │6,000   │  2   │
│    │8時許       │                          │        │      │
├──┼──────┼─────────────┼────┼───┤
│六  │98年3月6日  │同上                      │6,000   │  2   │
│    │凌晨3 時許  │                          │        │      │
├──┼──────┼─────────────┼────┼───┤
│七  │98年3月8日  │同上                      │6,000   │  2   │
│    │凌晨0時許   │                          │        │      │
├──┼──────┼─────────────┼────┼───┤
│八  │98年3月11日 │同上                      │6,000   │  2   │
│    │18時許      │                          │        │      │
├──┼──────┼─────────────┼────┼───┤
│九  │98年3月21日 │臺北縣淡水鎮○○街18之3號4│6,000   │  2   │
│    │凌晨4時許   │樓                        │        │      │
├──┼──────┼─────────────┼────┼───┤
│十  │98年3 月23日│臺北縣淡水鎮○○路136 巷40│6,000   │  2   │
│    │21時許      │弄18 號2 樓               │        │      │
├──┼──────┼─────────────┼────┼───┤
│十一│98年3月24日 │同上                      │12,000  │ 4    │
│    │19或20時許  │                          │        │      │
└──┴──────┴─────────────┴────┴───┘
附表二：
┌──┬──────┬───────┬───────┬───┬─────┐
│編號│時  間      │地  點        │金額（新台幣、│重量（│買受人    │
│    │            │              │元）          │公克）│          │
├──┼──────┼───────┼───────┼───┼─────┤
│一  │98年2月26日 │臺北縣淡水鎮淡│1,000         │不詳  │蔡淑媚    │
│    │11許30分許  │江大學後門巷內│（已交付）    │      │          │
│    │            │              │              │      │          │
├──┼──────┼───────┼───────┼───┼─────┤
│二  │98年2月19日 │臺北縣淡水鎮學│500           │不詳  │陳敬堯    │
│    │15時許      │府路136巷40弄1│（已交付）    │      │          │
│    │            │8號2樓        │              │      │          │
├──┼──────┼───────┼───────┼───┼─────┤
│三  │98年2月22日 │同上          │500           │不詳  │陳敬堯    │
│    │19時許      │              │（已交付）    │      │          │
│    │            │              │              │      │          │
├──┼──────┼───────┼───────┼───┼─────┤
│四  │98年3月13日 │同上          │1,000         │不詳  │陳敬堯    │
│    │凌晨1時許   │              │（已交付750 元│      │          │
│    │            │              │，其餘未交付）│      │          │
├──┼──────┼───────┼───────┼───┼─────┤
│五  │98年3月14日 │同上          │500           │不詳  │陳敬堯    │
│    │7時許       │              │（未交付）    │      │          │
├──┼──────┼───────┼───────┼───┼─────┤
│六  │98年3月15日 │同上          │500           │不詳  │陳敬堯    │
│    │凌晨0時許   │              │（未交付）    │      │          │
├──┼──────┼───────┼───────┼───┼─────┤
│七  │98年3月19日 │臺北縣淡水鎮學│1,000         │不詳  │陳敬堯    │
│    │23時許      │府路136巷7號1 │（未交付）    │      │          │
│    │            │樓            │              │      │          │
└──┴──────┴───────┴───────┴───┴─────┘
附表三：
┌──┬───┬──────┬────────────────────────────────────────┐
│編號│被告  │ 犯罪事實   │                    宣                  告                  刑                  │
│    │      │            ├───────────────┬────────────────────────┤
│    │      │            │          主     刑           │            從          刑                      │
├──┼───┼──────┼───────────────┼────────────────────────┤
│一  │乙○○│事實欄一、(一)│乙○○販賣第二級毒品，累犯，處│扣案之電子磅秤貳台、分裝袋肆包均沒收。未扣案之販│
│    │      │所示犯罪事實│有期徒刑肆年。                │賣第二級毒品所得新臺幣參仟元沒收之，如全部或一部│
│    │      │（附表一編號│                              │不能沒收時，以其財產抵償之。                    │
│    │      │一）        │                              │                                                │
├──┼───┼──────┼───────────────┼────────────────────────┤
│二  │乙○○│事實欄一、(一)│乙○○販賣第二級毒品，累犯，處│扣案之電子磅秤貳台、分裝袋肆包均沒收。未扣案之販│
│    │      │所示犯罪事實│有期徒刑肆年。                │賣第二級毒品所得新臺幣陸仟元沒收之，如全部或一部│
│    │      │（附表一編號│                              │不能沒收時，以其財產抵償之。                    │
│    │      │二）        │                              │                                                │
├──┼───┼──────┼───────────────┼────────────────────────┤
│三  │乙○○│事實欄一、(一)│乙○○販賣第二級毒品，累犯，處│扣案之電子磅秤貳台、分裝袋肆包均沒收。未扣案之販│
│    │      │所示犯罪事實│有期徒刑肆年。                │賣第二級毒品所得新臺幣參仟元沒收之，如全部或一部│
│    │      │（附表一編號│                              │不能沒收時，以其財產抵償之。                    │
│    │      │三）        │                              │                                                │
├──┼───┼──────┼───────────────┼────────────────────────┤
│四  │乙○○│事實欄一、(一)│乙○○販賣第二級毒品，累犯，處│扣案之電子磅秤貳台、分裝袋肆包均沒收。未扣案之販│
│    │      │所示犯罪事實│有期徒刑肆年。                │賣第二級毒品所得新臺幣壹萬貳仟元沒收之，如全部或│
│    │      │（附表一編號│                              │一部不能沒收時，以其財產抵償之。                │
│    │      │四）        │                              │                                                │
├──┼───┼──────┼───────────────┼────────────────────────┤
│五  │乙○○│事實欄一、(一)│乙○○販賣第二級毒品，累犯，處│扣案之電子磅秤貳台、分裝袋肆包均沒收。未扣案之販│
│    │      │所示犯罪事實│有期徒刑肆年。                │賣第二級毒品所得新臺幣陸仟元沒收之，如全部或一部│
│    │      │（附表一編號│                              │不能沒收時，以其財產抵償之。                    │
│    │      │五）        │                              │                                                │
├──┼───┼──────┼───────────────┼────────────────────────┤
│六  │乙○○│事實欄一、(一)│乙○○販賣第二級毒品，累犯，處│扣案之電子磅秤貳台、分裝袋肆包均沒收。未扣案之販│
│    │      │所示犯罪事實│有期徒刑肆年。                │賣第二級毒品所得新臺幣陸仟元沒收之，如全部或一部│
│    │      │（附表一編號│                              │不能沒收時，以其財產抵償之。                    │
│    │      │六）        │                              │                                                │
├──┼───┼──────┼───────────────┼────────────────────────┤
│七  │乙○○│事實欄一、(一)│乙○○販賣第二級毒品，累犯，處│扣案之電子磅秤貳台、分裝袋肆包均沒收。未扣案之販│
│    │      │所示犯罪事實│有期徒刑肆年。                │賣第二級毒品所得新臺幣陸仟元沒收之，如全部或一部│
│    │      │（附表一編號│                              │不能沒收時，以其財產抵償之。                    │
│    │      │七）        │                              │                                                │
├──┼───┼──────┼───────────────┼────────────────────────┤
│八  │乙○○│事實欄一、(一)│乙○○販賣第二級毒品，累犯，處│扣案之電子磅秤貳台、分裝袋肆包均沒收。未扣案之販│
│    │      │所示犯罪事實│有期徒刑肆年。                │賣第二級毒品所得新臺幣陸仟元沒收之，如全部或一部│
│    │      │（附表一編號│                              │不能沒收時，以其財產抵償之。                    │
│    │      │八）        │                              │                                                │
├──┼───┼──────┼───────────────┼────────────────────────┤
│九  │乙○○│事實欄一、(一)│乙○○販賣第二級毒品，累犯，處│扣案之電子磅秤貳台、分裝袋肆包均沒收。未扣案之販│
│    │      │所示犯罪事實│有期徒刑肆年。                │賣第二級毒品所得新臺幣陸仟元沒收之，如全部或一部│
│    │      │（附表一編號│                              │不能沒收時，以其財產抵償之。                    │
│    │      │九）        │                              │                                                │
├──┼───┼──────┼───────────────┼────────────────────────┤
│十  │乙○○│事實欄一、(一)│乙○○販賣第二級毒品，累犯，處│扣案之電子磅秤貳台、分裝袋肆包均沒收。未扣案之販│
│    │      │所示犯罪事實│有期徒刑肆年。                │賣第二級毒品所得新臺幣陸仟元沒收之，如全部或一部│
│    │      │（附表一編號│                              │不能沒收時，以其財產抵償之。                    │
│    │      │十）        │                              │                                                │
├──┼───┼──────┼───────────────┼────────────────────────┤
│十一│乙○○│事實欄一、(一)│乙○○販賣第二級毒品，累犯，處│扣案之第二級毒品甲基安非他命拾柒包（驗餘淨重共拾│
│    │      │所示犯罪事實│有期徒刑肆年。                │壹點柒貳公克，不含空包裝袋）沒收銷燬；電子磅秤貳│
│    │      │（附表一編號│                              │台、分裝袋肆包，空包裝袋拾柒只均沒收。未扣案之販│
│    │      │十一）      │                              │賣第二級毒品所得新臺幣壹萬貳仟元沒收之，如全部或│
│    │      │            │                              │一部不能沒收時，以其財產抵償之。                │
├──┼───┼──────┼───────────────┼────────────────────────┤
│十二│乙○○│事實欄一、(二)│乙○○施用第二級毒品，累犯，處│扣案之第二級毒品甲基安非他命拾柒包（驗餘淨重共拾│
│    │      │所示犯罪事實│有期徒刑陸月。                │壹點柒貳公克）、殘渣袋壹包（內含之第二級毒品甲基│
│    │      │            │                              │安非他命因殘渣量微無法秤重且不能析離）均沒收銷燬│
│    │      │            │                              │；吸食器壹組、空包裝袋拾柒只均沒收。            │
├──┼───┼──────┼───────────────┼────────────────────────┤
│十三│乙○○│事實欄一、(三)│乙○○持有第一級毒品，累犯，處│扣案之第一級毒品海洛因伍小包（合計淨重零點伍貳公│
│    │      │所示犯罪事實│有期徒刑拾月。                │克、不含空包裝袋）沒收銷燬；空包裝袋伍只沒收。  │
└──┴───┴──────┴───────────────┴────────────────────────┘
 附表四：
┌──┬───┬──────┬────────────────────────────────────────┐
│編號│被告  │ 犯罪事實   │                     宣             告               刑                         │
│    │      │            ├───────────────┬────────────────────────┤
│    │      │            │      主        刑            │          從           刑                       │
├──┼───┼──────┼───────────────┼────────────────────────┤
│一  │甲○○│事實欄二、(一)│甲○○販賣第二級毒品，累犯，處│扣案之門號0000000000號之行動電話（含SIM 卡）壹支│
│    │      │所示犯罪事實│有期徒刑柒年陸月。            │、分裝袋參包，均沒收。未扣案之販賣第二級毒品所得│
│    │      │（附表二編號│                              │新臺幣壹仟元沒收之，如全部或一部不能沒收時，以其│
│    │      │一）        │                              │財產抵償之。                                    │
├──┼───┼──────┼───────────────┼────────────────────────┤
│二  │甲○○│事實欄二、(一)│甲○○販賣第二級毒品，累犯，處│扣案之門號0000000000號之行動電話（含SIM 卡）壹支│
│    │      │所示犯罪事實│有期徒刑柒年陸月。            │、分裝袋參包，均沒收。未扣案之販賣第二級毒品所得│
│    │      │（附表二編號│                              │新臺幣伍佰元沒收之，如全部或一部不能沒收時，以其│
│    │      │二）        │                              │財產抵償之。                                    │
├──┼───┼──────┼───────────────┼────────────────────────┤
│三  │甲○○│事實欄二、(一)│甲○○販賣第二級毒品，累犯，處│扣案之門號0000000000號之行動電話（含SIM 卡）壹支│
│    │      │所示犯罪事實│有期徒刑柒年陸月。            │、分裝袋參包，均沒收。未扣案之販賣第二級毒品所得│
│    │      │（附表二編號│                              │新臺幣伍佰元沒收之，如全部或一部不能沒收時，以其│
│    │      │三）        │                              │財產抵償之。                                    │
├──┼───┼──────┼───────────────┼────────────────────────┤
│四  │甲○○│事實欄二、(一)│甲○○販賣第二級毒品，累犯，處│扣案之門號0000000000號之行動電話（含SIM 卡）壹支│
│    │      │所示犯罪事實│有期徒刑柒年陸月。            │、分裝袋參包，均沒收。未扣案之販賣第二級毒品所得│
│    │      │（附表二編號│                              │新臺幣柒佰伍拾元沒收之，如全部或一部不能沒收時，│
│    │      │四）        │                              │以其財產抵償之。                                │
├──┼───┼──────┼───────────────┼────────────────────────┤
│五  │甲○○│事實欄二、(一)│甲○○販賣第二級毒品，累犯，處│扣案之門號0000000000號之行動電話（含SIM 卡）壹支│
│    │      │所示犯罪事實│有期徒刑柒年陸月。            │、分裝袋參包，均沒收。                          │
│    │      │（附表二編號│                              │                                                │
│    │      │五）        │                              │                                                │
├──┼───┼──────┼───────────────┼────────────────────────┤
│六  │甲○○│事實欄二、(一)│甲○○販賣第二級毒品，累犯，處│扣案之門號0000000000號之行動電話（含SIM 卡）壹支│
│    │      │所示犯罪事實│有期徒刑柒年陸月。            │、分裝袋參包，均沒收。                          │
│    │      │（附表二編號│                              │                                                │
│    │      │六）        │                              │                                                │
├──┼───┼──────┼───────────────┼────────────────────────┤
│七  │甲○○│事實欄二、(一)│甲○○販賣第二級毒品，累犯，處│扣案之門號0000000000號之行動電話（含SIM 卡）壹支│
│    │      │所示犯罪事實│有期徒刑柒年陸月。            │、分裝袋參包，均沒收。                          │
│    │      │（附表二編號│                              │                                                │
│    │      │七）        │                              │                                                │
├──┼───┼──────┼───────────────┼────────────────────────┤
│八  │甲○○│事實欄二、(二)│甲○○施用第二級毒品，累犯，處│扣案之殘渣袋貳包（內含之第二級毒品甲基安非他命殘│
│    │      │所示犯罪事實│有期徒刑柒月。                │渣因殘渣量微無法秤重且不能析離）沒收銷燬；吸食器│
│    │      │            │                              │貳組沒收。                                      │
└──┴───┴──────┴───────────────┴────────────────────────┘

司法院資訊處製作；財團法人民間司法改革基金會備份。
